【裁判字號】    95,交聲,13
【裁判日期】    950420
【裁判案由】    違反道路交通管理處罰條例聲明異議
【裁判全文】
臺灣基隆地方法院交通事件裁定          95年度交聲字第13號
移送機關    交通部公路總局臺北區監理所基隆監理站
異  議  人  甲○
即受處分人
上列受處分人因違反道路交通管理處罰條例案件，對於交通部公
路總局台北區監理所基隆監理站民國95年1月12日所為之處分（
原處分案號：基監字第裁42-R00000000號），聲明異議，本院裁
定如下：
    主  文
異議駁回。
    理  由
一、原處分意旨略以：異議人即受處分人甲○（下稱異議人），
    駕駛車牌號碼885-MR號營業用小客車，於民國95年1月6日18
    時20分，在基隆市○○路、信一路路口發生酒後駕車肇事（
    酒精濃度測試值0.6 毫克）致人受傷，而為基隆市警察局以
    基警交字第R00000000 號舉發違反道路交通管理事件通知單
    舉發，其違規事實明確，為此爰依違反道路交通管理處罰條
    例第35條第1項第1款、道路交通管理規則第114條第2款規定
    ，處罰鍰新台幣（下同）49,500元，並吊扣駕駛執照24個月
    。
二、異議意旨略以：異議人已與傷者達成和解，但目前經濟狀況
    不佳無法繳交罰鍰及若吊扣駕照將對其生計造成影響為由，
    請求法院將24個月吊扣駕照時間縮短為12個月。
三、按汽車駕駛人，駕駛汽車經測試檢定酒精濃度超過規定標準
    者，處15,000元以上60,000元以下罰鍰，並當場移置保管其
    車輛，因而肇事致人受傷者，並吊扣其駕駛執照2 年，道路
    交通管理處罰條例第35條第1項第1款定有明文。次按汽車駕
    駛人飲用酒類或其他類似物後其吐氣所含酒精濃度超過每公
    升0.25毫克或血液中酒精濃度超過百分之0.05以上者，不得
    駕車，道路交通安全規則第114條第2款亦有明文。
四、經查：
（一）異議人故不否認於前揭時、地經警盤查進行酒精濃度測試
      酒精濃度超過規定標準之事實，就其縮短吊扣駕照時間請
      求，否則對其生計造成影響之抗辯，經查：道路交通管理
      處罰條例第35條第1項第1款規定之立法目的，乃為杜絕酒
      醉駕車之駕駛人危害交通安全，其性質屬強制規定，並無
      法院得裁量依情酌減之餘地。
（二）另就其經濟狀況不佳無法繳交罰鍰之抗辯，經查道路交通
      管理處罰條例第35條第1項第1款規定，雖其法定罰鍰額度
      為15,000元以上60,000元以下，但原處分機關依違反道路
      交通管理事件統一裁罰基準表，若肇事致人傷的違規車種
      是小型車，在期限內繳納或到案聽候裁決者，處49,500元
      ，並無違反裁量瑕疵。基於權力分立原則，法院僅得在行
      政處分有發生裁量瑕疵之違法情事時加以審查，以避免司
      法權侵害行政權，故原處分無違法。
（三）綜上所述，本件異議人確有於前揭時、地經檢測酒精濃度
      超過規定標準駕駛車輛之行為，原處分機關依道路交通管
      理處罰條例第35條第1項第1款規定裁處受處分人罰鍰49，
      500元，並吊扣其駕駛執照2年，核均允當，本件異議人之
      異議為無理由，應予駁回。
據上論斷，依道路交通案件處理辦法第19條，裁定如主文。
中    華    民    國    95    年    4     月    20    日
                  交通法庭法    官  齊  潔
以上正本證明與原本無異。
對於本件裁定如有不服，應於送達後5日內， 向本院提出抗告書
狀，敘述抗告之理由，抗告於臺灣高等法院。
中    華    民    國    95    年    4     月    20    日
                          書 記 官  潘端典


司法院資訊處製作；財團法人民間司法改革基金會備份。
